最高法院民事裁定　　　　　　　九十四年度台抗字第七二七號
　　再 抗告 人　鹿港玉珍齋有限公司
　　法定代理人　甲○○
　　再 抗告 人　玉珍齋糕餅有限公司
　　法定代理人　甲○○
　　再 抗告 人　玉珍齋企業有限公司
　　法定代理人　甲○○
　　再 抗告 人　玉珍齋實業有限公司
　　法定代理人　甲○○
　　再 抗告 人　甲○○
　　　　　　　　甲○○即玉珍齋.
　　共　　　同
　　訴訟代理人　林春榮律師
上列再抗告人因與乙○○○間聲請假處分事件，對於中華民國九
十四年五月十日台灣高等法院台中分院裁定（九十四年度抗字第
二四九號），提起再抗告，本院裁定如下：
　　主　文
再抗告駁回。
再抗告訴訟費用由再抗告人負擔。
　　理　由
按對於抗告法院以抗告有理由而廢棄或變更原裁定之裁定，或以
抗告無理由而駁回抗告之裁定再為抗告，僅得以其適用法規顯有
錯誤為理由，並經原法院之許可。此項許可，以原裁定所涉及之
法律見解具有原則上之重要性者為限。民事訴訟法第四百八十六
條第四項及第五項規定甚明。所謂適用法規顯有錯誤，係指原法
院就其取捨證據所確定之事實適用法規顯有錯誤而言，不包括認
定事實不當之情形在內。本件再抗告人對於原裁定提起再抗告，
係以：相對人非系爭註冊第四００六八０號玉珍齋商標之合法商
標權人，該商標並非著名之商標。原法院認系爭商標係著名之商
標，相對人為該商標之合法商標權人，尚有未當。又現行商標法
第六十二條係於民國九十二年五月二十八日始增訂，再抗告人玉
珍齋餅舖、鹿港玉珍齋有限公司、玉珍齋糕餅有限公司、玉珍齋
企業有限公司及玉珍齋實業有限公司則係於八十八年七月起至九
十二年四月間止分別完成設立登記，自無該法條規定之適用，原
法院認伊使用系爭商標中之文字作為自己公司及商號名稱，違背
上開法條之規定，視為侵害商標權，適用法規顯有錯誤。再伊因
本件假處分所受損害至為龐大，原法院僅命相對人提供擔保金新
台幣五百萬元，實屬偏低而不足賠償伊所受損害云云，為其論據
。惟查於爭執之法律關係，為防止發生重大之損害或避免急迫之
危險或有其他相類之情形而有必要時，得聲請為定暫時狀態之處
分，民事訴訟法第五百三十八條第一項定有明文。再抗告人有無
侵害相對人之商標權，兩造既有爭執，相對人依上開規定聲請為
定暫時狀態之處分，台灣台中地方法院予以准許，原法院予以維
持，並無不合。至再抗告人是否確有侵害相對人之商標權，乃應
待本案訴訟解決之問題，非假處分程序所應審究。次查法院就債
務人因假處分所受損害，命債權人預供擔保者，其金額之多寡應
如何認為相當，原屬於法院職權裁量之範圍，非當事人所可任意
指摘。末查原法院認定系爭商標係著名之商標，及相對人係系爭
商標之合法商標權人，是否有當，乃屬原法院認定事實當否之問
題，要與適用法規是否顯有錯誤無涉。且本件經核亦無所涉及之
法律見解具有原則上重要性之情事。再抗告人提起再抗告不合民
事訴訟法第四百八十六條第四項及第五項之規定而不應許可，其
再抗告難謂合法。
據上論結，本件再抗告為不合法。依民事訴訟法第四百九十五條
之一第二項、第四百八十一條、第四百四十四條第一項、第九十
五條、第七十八條，裁定如主文。
中　　華　　民　　國　九十四　年　　八　　月　十一　　日
                      最高法院民事第一庭
                          審判長法官  林　奇　福
                                法官  陳　國　禎
                                法官  李　彥　文
                                法官  謝　正　勝
                                法官  袁　靜　文
      本件正本證明與原本無異
                                      書  記  官
中　　華　　民　　國　九十四　年　　八　　月　二十六　日
                                                   Ｒ
